# 处置联营企业的长期股权投资的时点判断

提问人：bearsissi 时间：2022-09-28 16:44:33
各位老师好，我司有一家联营企业清算注销：
① 2022 年 4 月召开股东会（我司未实际参加），决定注销公司，成立清算组；
② 2022 年 5 月，联营企业通过清算工作会议纪要；
③ 2022 年 8 月，完成工商注销登记；
④截至目前，清算收益尚未支付给我我司。
请问，我是否应该以③工商注销登记为我司长期股权投资下账的时点？
请老师们指点。谢谢！

回答人：chenyiwei
一般是以工商注销登记为准。这也与《中央企业资产减值准备财务核销工作规则》（国资发评价[2005]67号）第十二条（三）“被投资单位被注销、吊销工商登记或被有关机构责令关闭的，应当取得当地工商部门注销、吊销公告，或有关机构的决议或行政决定文件，以及被投资单位清算报告及清算完毕证明”的要求一致。
在这一时点，如应分配给本司的清算收益款项已经确定，则按该金额确认一项其他应收款，后续对其计提信用减值准备。

提问人：bearsissi 时间：2022-10-03 12:41:40
再追问下，老师，我司与该联营企业签订了借款协议，向其借款金额与投资金额相同。截止目前，清算收益尚未确定，但董事会会议纪要说明，借款金额与投资金额对抵，该联营企业不再支付投资款给我司。那在清算收益尚未确定的情况下，是否仍然以工商注销时点结转长期股权投资，待实际收到清算收益时，确认投资收益？
请老师指点。

回答人：chenyiwei
也可以，但要注意帐外备查和后续跟进，同时关注是否存在可能导致清算收益为负数的情况。